【裁判字號】    88,易,679
【裁判日期】    890203
【裁判案由】    竊盜
【裁判全文】
臺灣花蓮地方法院刑事判決                          八十八年度易字第六七九號
    公  訴  人  臺灣花蓮地方法院檢察署檢察官
    被      告  甲○○
右列被告因竊盜案件，經檢察官提起公訴（八十八年度偵字第三五八八號），本院判
決如左：
    主  文
甲○○共同竊盜，累犯，處有期徒刑陸月。
扣案之鑰匙壹把沒收。
    事  實
一、甲○○曾因施用毒品及偽造文書案件，經台灣桃園地方法院分別判處有期徒刑三
    年五月及六月確定，甫於民國八十六年九月廿五日合併執行完畢，猶未知悔改，
    復意圖為自己不法之所有，與羅紹昌（公訴人另移本院併案審理，本院另案通緝
    中）共同謀議行竊機車代步，於八十八年九月廿一日凌晨零時許，至花蓮縣吉安
    鄉○○路一○○號宅前，先由羅紹昌指定欲行竊之機車即停放在該處之乙○○所
    有ＲＩＮ－六八六號輕型機車乙輛，隨即離開現場到前方約五十公尺處把風守候
    ，再由甲○○牽出該機車走向羅紹昌守候之地點，再由羅紹昌持其所有之鑰匙乙
    把插入該機車啟動電門，得手後迅由甲○○搭載羅紹昌離去，旋於同日一時許，
    因騎乘該車行經花蓮市○○○路花蓮電影城前，為花蓮縣警察局保安隊查獲。並
    扣得上開鑰匙乙把。
二、案經花蓮縣警察局移送臺灣花蓮地方法院檢察署檢察官偵查起訴。
    理  由
一、訊之被告甲○○於八十九年一月二十五日本院審理時否認竊車犯行，辯稱：該車
    並非伊所竊取，實係羅紹昌叫伊去牽，羅叫伊頂罪云云。姑不論其上開辯解已與
    其同日稍早之前在本院調查時所述有所歧異，所辯已難憑信。第查被告於警訊及
    偵查時業已將其如何與羅紹昌共同偷車之過程詳細交代，其既不知車係何人所有
    ，且未向車主借車，卻於三更半夜鬼祟騎走機車，絕無不知其等行為已涉犯竊盜
    罪嫌之理。此外，並有被害人乙○○於警訊時指述警方所尋獲之機車確係伊所失
    竊之機車無訛，並有贓物領據乙紙附卷及羅紹昌所有之鑰匙乙把扣案可憑，本件
    事證已明，被告犯行堪可認定，應予依法論科。
二、核被告所為，係犯刑法第三百二十條第一項之竊盜罪。其與羅紹昌間就上開犯行
    ，有犯意之聯絡及行為之分擔，皆應論以共同正犯。查被告曾因施用毒品及偽造
    文書案件，經台灣桃園地方法院判處有期徒刑三年五月及六月確定，甫於八十六
    年九月廿五日合併執行完畢，有台灣花蓮地方法院檢察署刑案資料查註紀錄表乙
    份在卷可參，其於五年內再犯有期徒刑以上之本罪，為累犯，應依法加重其刑。
    爰審酌被告之品行、犯罪動機、目的、手段、所生之危害及犯罪後之態度等一切
    情狀，量處如主文所示之刑，以示懲儆。
三、扣案之鑰匙乙把，係共犯羅紹昌所有，且係供犯罪所用之物，業據被告自承在卷
    ，爰併依法宣告沒收。
據上論結，應依刑事訴訟法第二百九十九條第一項前段，刑法第三百二十條第一項、
第二十八條、第四十七條，罰金罰鍰提高標準條例第一條前段，判決如主文。
本案經檢察官林英正到庭執行職務。
中      華      民      國    八  十  九    年    二    月      三      日
                              臺灣花蓮地方法院刑事庭
                                  法  官
右正本證明與原本無異。
如對本判決不服，應於送達後十日內，向本院提出上訴。（應抄附繕本）
                                  法院書記官
中      華      民      國    八  十      年            月              日
附錄本判決論罪科刑之法律條文：
刑法第三百二十條第一項


司法院資訊處製作；財團法人民間司法改革基金會備份。
